【裁判字號】    90,易,403
【裁判日期】    900504
【裁判案由】    入出國及移民法等
【裁判全文】
臺灣新竹地方法院刑事判決                            九十年度易字第四三號
    公  訴  人  臺灣新竹地方法院檢察署檢察官
    被      告  甲○○
右列被告因偽造文書案件，經檢察官聲請簡易判決處刑（八十九年度偵字第六一八一
號），本院簡易庭認本件不宜依簡易訴訟程序審理，而改依適用通常訴訟程序審理，
本院判決如左：
    主  文
甲○○連續行使偽造私文書，足以生損害於公眾及他人，處有期徒刑捌月，緩刑貳年
。
扣案之葡萄牙護照壹本、澳門國民身份證壹張及編號0000000000號出境登
記表內「馬炳佳」署押貳枚、「ＭＡ」及「ＰＥＮＧ  ＫＡＩ」之署押各壹枚均沒收
。
    事  實
一、甲○○為大陸地區廣東省人民，為求至加拿大工作，而欲持變造之假護照前往加
    拿大。其乃和姓名年籍均不詳、綽號「超哥」之成年男子基於共同偽造文書之犯
    意聯絡，於民國八十八年十一月間某日在澳門地區，由其提供照片予該成年男子
    ，及以港幣八萬元之代價由該男子將相片換貼在護照及身份證上而變造署名為「
    馬炳佳」、編號為Ｅ—六六二九○八號之葡萄牙護照一本及署名為「馬炳佳」之
    澳門居民身份證一張。甲○○取得前揭護照及身份證後，繼而基於行使偽造私文
    書及變造特種文書之概括犯意，於八十九年九月二十五日從大陸地區廣東珠海搭
    乘客船偷渡至香港地區，再於八十九年九月二十九日搭乘英國航空ＢＡ—○二五
    號班機由中正機場入境中華民國境內，其在機上並依照前揭護照之記載，於編號
    000000000號出境登記表上，填載出生年月日、戶籍地、國籍、護照號
    碼及職業等不實之資料，及偽簽「馬炳佳」署押二枚、「ＭＡ」及「ＰＥＮＧＫ
    ＡＩ」之署押各一枚，而偽造完成該出境登記表之私文書。旋於該日抵達中正機
    場時，將該變造之護照及偽造之私文書即出境登記表一同交予我國海關人員查驗
    而加以行使，足以生損害於「馬炳佳」及我國入出境業務管理之正確性。其入境
    後，即居住在儂美大飯店，於同年十月二日預定搭乘加拿大航空ＣＰ—○一八號
    班機欲前往加拿大溫哥華時，又持上開經變造之護照及偽造之登記表供海關人員
    查驗而行使時，為航空警察局證照查驗人員發覺有異，而請其出示身份證件時，
    甲○○又提出前開變造之身分證行使而為警識破，當場查獲，並扣得上開護照一
    本、身份證一張及出境登記表一張等物。
二、案經內政部警政署航空警察局移送臺灣桃園地方法院檢察署呈請臺灣高等法院檢
    察署核轉臺灣新竹地方法院檢察署檢察官偵查起訴。
    理  由
一、訊據被告甲○○對於右揭犯罪事實均坦承不諱，並有前揭變造之葡萄牙護照一本
    、澳門居民身份證一張、上開偽造之出境登記表一份及護照偽變造之特徵點鑑定
    相片四幀等附卷可稽，被告自白核與事實相符，本案事證明確，被告犯行堪以認
    定，應依法論科。
二、核被告甲○○所為，係犯刑法第二百十六條、第二百十條之行使偽造私文書罪（
    就偽填入境登記表後加以行使部分）、第二百十六條、第二百十二條之行使變造
    特種文書罪（就變造護照及澳門居民身份證後並加以行使部分）。其就變造護照
    及身份證之特種文書部分，與前開不詳姓名年籍、綽號「超哥」之成年男子間具
    有犯意聯絡及行為分擔，為共同正犯。又其變造護照及身份證之特種文書後又加
    以行使，及偽造出境登記表之私文書後又持以行使，變造特種文書之低度行為及
    偽造私文書之低度行為均應為行使之高度行為吸收，只論以行使變造特種文書罪
及行使偽造私文書罪。又被告於入境臺灣地區及出境時各別持前揭變造之護照、
    身份證及偽造之登記表而行使，該二次犯行時間緊接、方法相同，且觸犯構成要
    件相同之罪名，顯係基於概括之犯意為之，應依刑法第五十六條連續犯之規定分
    別論以一行使變造特種文書罪及一行使偽造私文書罪並各加重其刑。又被告於入
    、出境時同時持上揭變造之護照、身份證及偽造之出境登記表而行使，係以一行
    為而犯行使變造特種文書罪及行使偽造私文書罪等二罪名，為想像競合犯，應從
    一重之行使偽造私文書罪論處。又公訴意旨雖認被告未經許可入境，尚另犯入出
    國及移民法第五十四條未經許可入國之罪，惟被告並非國民或外國人，是以並不
    該當該法條之處罰客體，本應為無罪之諭知，惟公訴意旨認此與前揭有罪部分具
    有牽連犯之裁判上一罪關係，爰不另為無罪之諭知。又公訴意旨雖未論及被告行
    使偽造私文書罪部分之犯行，惟因本院認此部分與被告所為前開有罪部分具有想
    像競合犯之裁判上一罪關係，應為起訴效力所及，本院自得一併審理，均附此敘
    明。爰審酌被告為達偷渡至加拿大賺錢之目的，損害主管機關對入出境資料管理
    之正確性，對於國家安全危害非輕，及犯罪手段，惟犯後供承犯行，深表悔悟等
    一切情狀，量處如主文所示之刑，以資懲儆。又查被告前未曾受有期徒刑以上刑
    之宣告，有臺灣新竹地方法院檢察署刑案資料查註紀錄表各一紙在卷足憑，經此
    教訓今後應益知慎戒，信無再犯之虞，本院認本案刑之宣告，以暫不執行為適當
    ，爰併諭知緩刑二年，用勵自新。又前揭變造之葡萄牙護照一本及澳門國民身份
    證一張為被告所有，為其供述在卷，且為供其犯前揭犯行所用之物，爰應依刑法
    第三十八條第一項第二款之規定宣告沒收之。又前開出境登記表雖非被告所有，
    惟其上所偽造之「馬炳佳」署押二枚、「ＭＡ」及「ＰＥＮＧ  ＫＡＩ」之署押
    各一枚，應依刑法第二百十九條宣告沒收之。
據上論斷，應依刑事訴訟法第四百五十二條、第二百九十九條第一項前段，刑法第五
十六條、第二百十六條、第二百十條、第二百十二條、第五十五條、第二百十九條、
第三十八條第一項第二款、第七十四條第一款，罰金罰鍰提高標準條例第一條前段，
判決如主文。
本案經檢察官吳金棟到庭執行職務。
中    華    民    國      九十      年      五      月        四        日
                                      臺灣新竹地方法院刑事第二庭
                                          法  官  楊  惠  芬
右正本證明與原本無異。
如不服本判決，應於判決送達後十日內向本院提出上訴狀( 應附繕本 )，上訴於
臺灣高等法院。
                                          書記官   吳  鈺  敏
中    華    民    國      九十      年      五      月        四        日
附錄本案論罪科刑法條：
刑法第二百十六條：
行使第二百十條至第二百十五條之文書者，依偽造、變造文書或登載不實事項或使登
載不實事項之規定處斷。
刑法第二百十條：
偽造、變造私文書，足以生損害於公眾或他人者，處五年以下有期徒刑。
刑法第二百十二條：
偽造、變造護照、旅券、免許證、特許證及關於品行、能力服務或其他相類之證書、
介紹書，足以生損害於公眾或他人者，處一年以下有期徒刑、拘役或三百元以下罰金
。


司法院資訊處製作；財團法人民間司法改革基金會備份。
